【裁判字號】    99,易,409
【裁判日期】    990408
【裁判案由】    竊盜等
【裁判全文】
臺灣臺中地方法院刑事判決               99年度易字第409號
公  訴  人  臺灣臺中地方法院檢察署檢察官
被      告  丁○○
上列被告因竊盜等案件，經檢察官提起公訴（98年度偵字第24974號）
，本院判決如下：
    主    文
丁○○犯加重竊盜未遂罪，累犯，處有期徒刑拾月，扣案鐵撬壹
支、活動扳手壹支、一字型螺絲起子貳支、Ｔ字型破壞扳手貳支
，及手套壹雙，均沒收；又犯毀損器物罪，累犯，處有期徒刑參
月扣案鐵撬壹支沒收；又犯侵入住居罪，累犯，處有期徒刑參月
；又犯傷害罪，累犯，處有期徒刑參月；應執行有期徒刑壹年肆
月，扣案鐵撬壹支、活動扳手壹支、一字型螺絲起子貳支、Ｔ字
型破壞扳手貳支，及手套壹雙，均沒收
    事    實
一、丁○○曾於民國93年間，因竊盜案件，經臺灣苗栗地方法院
    判處有期徒刑2年確定，並與其另犯之毀損等案件，經定應
    執行有期徒刑3年1月確定，甫於97年4月23日因假釋付保護
    管束期滿而執行完畢，猶不知悔改，先於98年10月6日下午1
    時許，駕駛車牌號碼3U-3713號自用小貨車，行經臺中縣后
    里鄉○○路32巷時，見乙○○位於后里鄉○○路32巷47號之
    住宅（下稱47號住宅）鐵門緊閉疑無人在家，竟意圖為自己
    不法之所有，先將上開車輛停放在后里鄉○○路32巷49號旁
    空地後，即攜帶客觀上足供兇器使用之鐵撬1支、活動扳手1
    支、一字型螺絲起子2支、T字型鎖頭破壞扳手2支等物及手
    套1 雙，以鐵撬、活動扳手破壞47號住宅後方鐵窗，再侵入
    47號住宅內行竊。丁○○侵入47號住宅後，在該屋1、2樓各
    房間、抽屜翻箱倒櫃，因遍尋不著有價值財物，竊盜未遂。
    丁○○遂下到1樓準於備離去之時，聽見屋外有人喊抓賊，
    且屋外已聚集不少人，遂直接衝往頂樓4樓逃竄，並在連續
    翻越數戶之陽台而無路可逃之際，再持鐵撬打破丙○○位於
    后里鄉○○路32巷37號住宅（下稱37號住宅）之4樓落地窗
    玻璃，侵入37號住宅屋內，因丁○○深怕遭緝獲，遂沿37號
    住宅後方之分離式冷氣機冷氣輸送管攀爬離去，導致該冷氣
    輸送管遭其拉斷而不堪使用。適丁○○逃離至37號住宅1樓
    後方之菜園草叢時，發現丙○○等多人在後追緝，遂迅速往
    其所駕駛之上開自用小貨車停放處逃竄。丁○○於逃竄時，
    又隨手取出其包包內之手套丟棄在地上，以期分散追捕人群
    之注意力而能順利脫逃。而於丁○○逃進其所駕駛之自用小
    貨車內時，該車輛已被丙○○、甲○○等多名追捕民眾所包
    圍，然丁○○仍發動車輛引擎並已行駛約5公尺企圖離去現
    場。而丙○○、甲○○等人為避免丁○○逃逸，丙○○遂打
    破丁○○所駕駛車輛之前車窗，並由甲○○從駕駛座窗戶伸
    手進丁○○所駕駛之車輛內欲拔除該車輛鑰匙。詎丁○○竟
    當場以其嘴巴咬傷甲○○之右手肘，致甲○○之右上臂受有
    1*0.5公分開放性傷口之傷害。而甲○○取下丁○○之車輛
    鑰匙後，又拉住丁○○之左手，丁○○又順勢取出1支多功
    能開瓶器，欲以該開瓶器發動車輛引擎並作勢攻擊甲○○，
    甲○○便喊叫：歹徒手上有兇器，快搶下來。丙○○聽聞後
    ，遂自丁○○車輛之副駕駛座進入該車輛，取下車內之危險
    物品，並與甲○○及其餘人群合力逮捕丁○○，經報警處理
    後，為警扣得丁○○行竊時所攜帶之鐵撬1支、活動扳手1支
    、一字型螺絲起子2支、T字型鎖頭破壞扳手2支及手套1雙等
    物，並在丁○○之車輛內，扣得其預備供行竊用之千斤頂1
    支、一字型螺絲起子1支、T字型鎖頭破壞扳手1支及鋸子1
    支等物。
二、案經乙○○、丙○○、甲○○訴由臺中縣警察局大甲分局
    移送臺灣臺中地方法院檢察署檢察官偵查起訴。
    理    由
一、上揭犯罪事實，業據被告丁○○坦承不諱，核與告訴人乙○○、丙○○、甲○○等人於警詢及偵查中指訴之情節相符，
    並有鐵撬1支、活動扳手1支、一字型螺絲起子2支、T字型鎖
    頭破壞扳手2支、手套1雙等物扣案（如警詢卷第34頁上圖所
    示）可資佐證，復有被告行竊、毀損現場之照片，及告訴人
    甲○○遭被告傷害之慈濟綜合醫院臺中分院診斷證明書等在
    卷可稽，足徵被告自白與事實相符，事證明確，被告之犯行
    洵堪認定。
二、被告所攜帶行竊之鐵撬1支、活動扳手1支、一字型螺絲起子
    2支、T字型鎖頭破壞扳手2支等物，依警詢卷第34頁上圖所
    示，均係鐵製之物，並有尖銳之末端，客觀上足以對人之生
    命、身體構成危險，係刑法分則所稱之兇器，核被告所為，
    係犯刑法第306條第1項之侵入住居罪、第354條之毀損器物
    罪、第321條第2項、第1項第2、3款之加重竊盜未遂，及第
    277 條第1項之傷害罪。又被告以破壞47號住宅後鐵窗之方
    式進入47號住宅行竊，固該當毀損器物罪，惟該毀損犯行屬
    刑法第321條第1項第2款之部分行為，應為該罪所吸收，不
    另論罪。而被告以一行為而犯侵入47號住宅行竊，觸犯侵入
    住居及加重竊盜未遂等2罪名，係想像競合犯，依刑法第55
    條之規定，從一重之加重竊盜未遂罪論處。又被告甫於97年
    4 月23日受有期徒刑之執行完畢，有台灣高等法院被告前案
    紀錄表在卷可參，其於有期徒刑執行完畢後5年內故意再犯
    本件有期徒刑以上之罪，為累犯，依刑法第47條第1項之規
    定，加重其刑。其犯加重竊盜罪部分，因尚未發生犯罪結果
    ，係未遂犯，依刑法第25條第2項規定減輕其刑；被告所犯
    上開加重竊盜未遂罪，侵入住居罪，毀損器物罪，及傷害罪
    等四罪，犯意個別，行為互殊，應予分論併罰。爰審酌被告
    素行不佳，有前揭科紀錄表可按，犯罪動機、所生損害，尚
    未有所得，及犯後坦承認罪，態度良好等一切情狀，量處如
    主文所示之刑，並定其應執行之刑；扣案之鐵撬1支、活動
    扳手1支、一字型螺絲起子2支、T字型鎖頭破壞扳手2支，及
    手套1雙等物（警詢卷第34頁上圖所示），係被告所有，供
    其行竊及犯毀損器物罪之物，業據被告供明在卷，依刑法第
    38條第1項第2款之規定沒收，至其餘千斤頂1支、一字型螺
    絲起子1支、T字型鎖頭破壞扳手1支及鋸子1支（警詢卷第34
    頁下圖所示）等物，雖為被告所有，惟並非攜帶至行竊現場
    供行竊之物，業據被告供明在卷，並非供犯罪所用之物，且
    亦非供本件犯罪之預備之用，依法不得沒收，附此敘明。
三、據上論斷，應依刑事訴訟法第二百七十三條之一第一項、第
    二百九十九條第一項前段，刑法第三百二十一條第二項、第
    一項第二款、第三款、第三百零六條第一項、第三百五十四
    條、第二百七十七條第一項、第五十五條、第四十七條第一
    項、第二十五條第二項、第五十一條第五款、第三十八條第
    一項第二款，刑法施行法第一之一，判決如主文。
中    華    民    國    99    年    4     月    8     日
                  刑事第一庭    法  官  林清鈞
以上正本證明與原本無異。
如不服本判決應於收受判決後10日內向本院提出上訴書狀，並應
敘述具體理由；其未敘述上訴理由者，應於上訴期間屆滿後20日
內向本院補提理由書（均須按他造當事人之人數附繕本）「切勿
逕送上級法院」。
                                書記官  陳貴卿
中    華    民    國    99    年    4     月    8     日
附錄論罪科刑法條
中華民國刑法第321條
（加重竊盜罪）
犯竊盜罪而有左列情形之一者，處 6 月以上、 5 年以下有期徒
刑：
一、於夜間侵入住宅或有人居住之建築物、船艦或隱匿其內而犯
    之者。
二、毀越門扇、牆垣或其他安全設備而犯之者。
三、攜帶兇器而犯之者。
四、結夥三人以上而犯之者。
五、乘火災、水災或其他災害之際而犯之者。
六、在車站或埠頭而犯之者。
前項之未遂犯罰之。
中華民國刑法第306條
（侵入住居罪）
無故侵入他人住宅、建築物或附連圍繞之土地或船艦者，處 1
年以下有期徒刑、拘役或 3 百元以下罰金。
無故隱匿其內，或受退去之要求而仍留滯者，亦同。
中華民國刑法第354條
（毀損器物罪）
毀棄、損壞前二條以外之他人之物或致令不堪用，足以生損害於
公眾或他人者，處 2 年以下有期徒刑、拘役或 5 百元以下罰金
。
中華民國刑法第277條
（普通傷害罪）
傷害人之身體或健康者，處 3 年以下有期徒刑、拘役或 1 千元
以下罰金。
犯前項之罪因而致人於死者，處無期徒刑或 7 年以上有期徒刑
；致重傷者，處 3 年以上 10 年以下有期徒刑。

司法院資訊處製作；財團法人民間司法改革基金會備份。
